<!DOCTYPE html PUBLIC "-//W3C//DTD XHTML 1.0 Transitional//EN" "http://www.w3.org/TR/xhtml1/DTD/xhtml1-transitional.dtd">
<html xmlns="http://www.w3.org/1999/xhtml">
<head>
	<meta http-equiv="Content-Type" content="text/html; charset=iso-8859-1" />
	<title>Ymmärrä suomea</title>
	<style type="text/css" media="all">@import "css/styles.css";</style>
	<script type="text/javascript" src="swfobject.js"></script>
</head>
<body class="font-medium">
	<div id="main-wrapper">
		<div id="topbar"></div>
		<div id="main-menu">
			<table cellspacing="0" cellpadding="0" border="0" class="add-links"><tr>
				<td class="item"><img class="raquo" src="i/raquo.gif" alt="" height="7" width="4" /><a href="/ymmarra/index.php?moduli=sanakirja">Sanakirja</a></td>
				<td class="item"><img class="raquo" src="i/raquo.gif" alt="" height="7" width="4" /><a href="/ymmarra/index.php?moduli=verbit">Verbiluettelo</a></td>
				<td class="item"><img class="raquo" src="i/raquo.gif" alt="" height="7" width="4" /><a href="/ymmarra/index.php?moduli=kielioppi">Kielioppi</a></td>
			</tr></table>
			<table cellspacing="0" cellpadding="0" border="0"><tr>
				<td class="item"><img class="raquo" src="i/raquo.gif" alt="" height="7" width="4" /><a href="/ymmarra/index.php">Etusivu</a></td>
				<td class="item"><img class="raquo" src="i/raquo.gif" alt="" height="7" width="4" /><a href="/ymmarra/index.php?moduli=tekstit">Lukutekstit</a></td>
			</tr></table>
		</div>
		<div id="content">
			<table cellspacing="0" cellpadding="0" border="0" id="content-wrapper"><tr>
				<td>
					<div id="left-menu">
												<div class="header-verb"><span>Verbit</span></div>
						<div class="menu">
								<div class="init"><a href="/ymmarra/index.php?moduli=verbit&kirjain=a">A</a></div>
								<div class="init"><a href="/ymmarra/index.php?moduli=verbit&kirjain=e">E</a></div>
								<div class="init"><a href="/ymmarra/index.php?moduli=verbit&kirjain=h">H</a></div>
								<div class="init"><a href="/ymmarra/index.php?moduli=verbit&kirjain=i">I</a></div>
								<div class="init"><a href="/ymmarra/index.php?moduli=verbit&kirjain=j">J</a></div>
								<div class="init"><a href="/ymmarra/index.php?moduli=verbit&kirjain=k">K</a></div>
								<div class="init"><a href="/ymmarra/index.php?moduli=verbit&kirjain=l">L</a></div>
								<div class="init"><a href="/ymmarra/index.php?moduli=verbit&kirjain=m">M</a></div>
								<div class="init"><a href="/ymmarra/index.php?moduli=verbit&kirjain=n">N</a></div>
								<div class="init"><a href="/ymmarra/index.php?moduli=verbit&kirjain=o">O</a></div>
								<div class="init"><a href="/ymmarra/index.php?moduli=verbit&kirjain=p">P</a></div>
								<div class="init"><a href="/ymmarra/index.php?moduli=verbit&kirjain=r">R</a></div>
								<div class="init"><a href="/ymmarra/index.php?moduli=verbit&kirjain=s">S</a></div>
								<div class="init"><a href="/ymmarra/index.php?moduli=verbit&kirjain=t">T</a></div>
								<div class="init"><a href="/ymmarra/index.php?moduli=verbit&kirjain=u">U</a></div>
								<div class="init"><a href="/ymmarra/index.php?moduli=verbit&kirjain=v">V</a></div>
								<div class="init"><a href="/ymmarra/index.php?moduli=verbit&kirjain=y">Y</a></div>
								<div class="init"><a href="/ymmarra/index.php?moduli=verbit&kirjain=Ä">Ä</a></div>
						</div>					</div>
				</td>
				<td>
					<div id="main-content">
						<div id="path">
							<a href=".">Etusivu</a> &gt; <a href="/ymmarra/index.php?moduli=verbit&kirjain=S">S</a>						</div>
													<h1>SIJAITA</h1>
						<table cellspacing="0" cellpadding="0" border="0">
							<tr>
								<td colspan="2" style="padding-bottom:10px;"><strong>Aktiivin indikatiivi</strong></td>
							</tr>
							<tr>
								<td><pre>PREESES                    
minä      sijaitsen        
sinä      sijaitset        
hän       sijaitsee        
me        sijaitsemme      
te        sijaitsette      
he        sijaitsevat      

PASSIIVI
          sijaitaan        

IMPERFEKTI                 
         sijaitsin         
         sijaitsit         
         sijaitsi          
         sijaitsimme       
         sijaitsitte       
         sijaitsivat       

PASSIIVI
         sijaittiin        

PERFEKTI
olen     sijainnut         
olet     sijainnut         
on       sijainnut         
olemme   sijainneet        
olette   sijainneet        
ovat     sijainneet        

PASSIIVI
on       sijaittu          

PLUSKVAMPERFEKTI
olin     sijainnut         
olit     sijainnut         
oli      sijainnut         
olimme   sijainneet        
olitte   sijainneet        
olivat   sijainneet        

PASSIIVI
oli      sijaittu          
</pre></td>
								<td>&nbsp;&nbsp;&nbsp;</td>
								<td><pre>    KIELTOMUOTO
     en        sijaitse
     et        sijaitse
     ei        sijaitse
     emme      sijaitse
     ette      sijaitse
     eivät     sijaitse


     ei        sijaita

   
       en        sijainnut
       et        sijainnut
       ei        sijainnut
       emme      sijainneet
       ette      sijainneet
       eivät     sijainneet


       ei        sijaittu


     en      ole sijainnut
     et      ole sijainnut
     ei      ole sijainnut
     emme    ole sijainneet
     ette    ole sijainneet
     eivät   ole sijainneet


     ei      ole sijaittu


     en    ollut  sijainnut
     et    ollut  sijainnut
     ei    ollut  sijainnut
     emme  olleet sijainneet
     ette  olleet sijainneet
     eivät olleet sijainneet


     ei    ollut  sijaittu
</pre></td>
							</tr>
						</table>
						<table cellspacing="0" cellpadding="0" border="0">
							<tr>
								<td colspan="2" style="padding-bottom:10px;"><strong>Aktiivin konditionaali</strong></td>
							</tr>
							<tr>
								<td><pre>PREESENS
minä     sijaitsisin       
sinä     sijaitsisit       
hän      sijaitsisi        
me       sijaitsisimme     
te       sijaitsisitte     
he       sijaitsisivat     

PASSIIVI
         sijaittaisiin     

PERFEKTI
olisin   sijainnut         
olisit   sijainnut         
olisi    sijainnut         
olisimme sijainneet        
olisitte sijainneet        
olisivat sijainneet        

PASSIIVI
olisi    sijaittu          
</pre></td>
								<td>&nbsp;&nbsp;&nbsp;</td>
								<td><pre> 
       en          sijaitsisi
       et          sijaitsisi
       ei          sijaitsisi
       emme        sijaitsisi
       ette        sijaitsisi
       eivät       sijaitsisi


       ei          sijaittaisi


     en olisi    sijainnut
     et olisi    sijainnut
     ei olisi    sijainnut
     emme olisi  sijainneet
     ette olisi  sijainneet
     eivät olisi sijainneet


     ei olisi    sijaittu
</pre></td>
							</tr>
						</table>
						<table cellspacing="0" cellpadding="0" border="0">
							<tr>
								<td colspan="2" style="padding-bottom:10px;"><strong>Aktiivin potentiaali</strong></td>
							</tr>
							<tr>
								<td><pre>PREESENS
minä     sijainnen         
sinä     sijainnet         
hän      sijainnee         
me       sijainnemme       
te       sijainnette       
he       sijainnevat       

PASSIIVI
         sijaittaneen      

PERFEKTI
lienen   sijainnut         
lienet   sijainnut         
lienee   sijainnut         
lienemme sijainneet        
lienette sijainneet        
lienevät sijainneet        

PASSIIVI
lienee   sijaittu          
</pre></td>
								<td>&nbsp;&nbsp;&nbsp;</td>
								<td><pre> 
     en          sijainne
     et          sijainne
     ei          sijainne
     emme        sijainne
     ette        sijainne
     eivät       sijainne


     ei          sijaittane


     en    liene sijainnut
     et    liene sijainnut
     ei    liene sijainnut
     emme  liene sijainneet
     ette  liene sijainneet
     eivät liene sijainneet


     ei    liene sijaittu
</pre></td>
							</tr>
						</table>
						<table cellspacing="0" cellpadding="0" border="0">
							<tr>
								<td colspan="2" style="padding-bottom:10px;"><strong>Aktiivin imperatiivi</strong></td>
							</tr>
							<tr>
								<td><pre>PREESENS

(sinä)   sijaitse          
(hän)    sijaitkoon        
(me)     sijaitkaamme      
(te)     sijaitkaa         
(he)     sijaitkoot        

PASSIIVI
         sijaittakoon      

PERFEKTI

ole      sijainnut         
olkoon   sijainnut         
olkaamme sijainneet        
olkaa    sijainneet        
olkoot   sijainneet        

PASSIIVI

olkoon   sijaittu          
</pre></td>
								<td>&nbsp;&nbsp;&nbsp;</td>
								<td><pre> 

     älä         sijaitse
     älköön      sijaitko
     älkäämme    sijaitko
     älkää       sijaitko
     älkööt      sijaitko


     älköön      sijaittako



     älä ole       sijainnut
     älköön olko   sijainnut
     älkäämme olko sijainneet
     älkää olko    sijainneet
     älkööt olko   sijainneet



     älköön olko   sijaittu
</pre></td>
							</tr>
						</table>
						<table cellspacing="0" cellpadding="0" border="0">
							<tr>
								<td colspan="2" style="padding-bottom:10px;"><strong>Verbin nominaalimuodot</strong></td>
							</tr>
							<tr>
								<td><pre>I INFINITIIVI              

Lyhyempi muoto:            
         sijaita           

Pitempi muoto:             
         sijaitakseni      
         sijaitaksesi
         sijaitakseen
         sijaitaksemme
         sijaitaksenne
         sijaitakseen

III  INFINITIIVI           

inessiivi    sijaitsemassa 
elatiivi     sijaitsemasta 
illatiivi    sijaitsemaan  
adessiivi    sijaitsemalla
abessiivi    sijaitsematta 
instruktiivi sijaitseman   
                           
Passiivi
instruktiivi sijaittaman   
                           
                           
</pre></td>
								<td>&nbsp;&nbsp;&nbsp;</td>
								<td><pre> II INFINITIIVI

 inessiivi    sijaitessa
 instruktiivi sijaiten

 Passiivi
 inessiivi    sijaittaessa






   IV INFINITIIVI

   nominatiivi  sijaitseminen
   partitiivi   sijaitsemista
      

   I PARTISIIPPI 
   aktiivi      sijaitseva
   passiivi     sijaittava

   II PARTISIIPPI 
   aktiivi      sijainnut
   passiivi     sijaittu
</pre></td>
							</tr>
						</table>

					</div>
				</td>
			</tr></table>		</div>
		<div id="footer"><a href="http://www.oph.fi/"><img src="i/oph_logo_ymmarrasuomea.gif" width="157" height="35" alt="OPH" /></a></div>
	</div>
</body>
</html>
